【裁判字號】    98,交抗,87
【裁判日期】    980227
【裁判案由】    聲明異議
【裁判全文】
臺灣高等法院高雄分院刑事裁定          98年度交抗字第87號
抗告人即
受處分人    甲○○
上列抗告人因違反道路交通管理處罰條例案件，不服臺灣高雄地
方法院中華民國98年1 月21日裁定（97年度交聲字第1915號），
提起抗告，本院裁定如下：
    主  文
抗告駁回。
    理  由
一、抗告意旨略以：抗告人即受處分人甲○○並無闖紅燈之行為
    等語。
二、按汽車駕駛人，行經有燈光號誌管制之交岔路口闖紅燈者，
    處新台幣（下同）1 千8 百元以上5 千4 百元以下罰鍰，並
    記違規點數3 點，道路交通管理處罰條例第53條、第63條第
    1 項第3 款分別定有明文。經查：本件受處分人於民國94年
    10月23日10時15分許，駕駛車牌號碼ZH-9531 號自用小客車
    ，沿屏東縣高樹鄉○○路由西往東行經屏東縣高樹鄉○○路
    29-5號前之大和路與新店路交岔路口（下稱本件交岔路口）
    ，於其行向之號誌為紅燈之際，仍直行通過該交岔路口，適
    舉發員警黃進文於該交岔路口前之址設興店路29-5號「峰昌
    機車行」門口處值勤，當場目擊該等違規情事，乃上前攔停
    並予舉發等情，業據證人即舉發之員警黃進文於原審調查時
    結證明確，並有本件舉發通知單、現場示意圖、屏東縣警察
    局交通隊案件查詢明細表、證人黃進文於舉發時當場所書寫
    之筆記紙各1 份為憑。且證人黃進文於原審調查時證稱：與
    受處分人於本件舉發違規之前並不認識，亦無仇恨等情，亦
    據受處分人自承在卷，則證人黃進文應無故意對受處分人為
    不實舉發之理。又參佐受處分人當庭所繪現場圖及證人黃進
    文所製作現場示意圖，證人黃進文值勤位置恰在本件紅綠燈
    號誌前，復依證人黃進文證稱：現場雖為一彎道，然依其所
    站立執勤之地點可以完全看到受處分人通過路口及當時紅綠
    燈號誌之情形，且當時對向車道之車輛已停等紅燈一段時間
    等情，亦未據受處分人予以爭執，則以證人黃進文之視野情
    況及當時其他車輛均已停等紅燈之客觀情況觀之，受處分人
    闖紅燈直行之違規行為極易於分辨、觀察，已可排除證人黃
    進文誤看燈號、車號之可能。況證人黃進文證稱：受處分人
    當時與其友人聊天而未及注意燈號等語，核與受處分人自承
    當時車上確實搭載友人等情相符，受處分人確有可能因與友
    人聊天而疏未注意燈號，是證人黃進文於原審結證之證言，
    應屬可採。受處分人空言指摘原處分不當，洵屬無據。
三、綜上，受處分人於上述時、地，駕駛上開自用小客車，行經
    有燈光號誌管制之交岔路口闖紅燈之違規事實既可認定，則
    原處分機關依道路交通管理處罰條例第53條第1 項及第63條
    第1 項第3 款等規定，裁處受處分人罰鍰5 千4 百元，並記
    違規點數3 點，於法亦稱妥適。原審依法裁定駁回抗告人之
    異議，核無違誤。抗告人仍執陳詞提起抗告，並無理由，應
    予駁回。從而其聲請傳訊證人曾品君以證明其並無闖紅燈之
    事實，即無必要，附此敘明。
四、據上論結，應依道路交通案件處理辦法第26條，刑事訴訟法
    第412條，裁定如主文。
中    華    民    國    98    年    2     月    27    日
                  刑事第三庭    審判長法  官   周賢銳
                                      法  官   黃憲文
                                      法  官   黃仁松
以上正本證明與原本無異。
不得再抗告。
中    華    民    國    98    年    2     月    27    日
                                      書記官   林家煜


司法院資訊處製作；財團法人民間司法改革基金會備份。
